Archives papier de Jean-Noël Jeanneney président-directeur général de Radio France et de Radio France Internationale de 1982 à 1986 (1964-1986)
Archives nationales
- Radio France, 1964-1986; 20140048/1-20140048/248
  - Fonctionnement interne et activités de Radio France, 1966-1986; 20140048/24-20140048/192
    - Services de la présidence, 1968-1986; 20140048/49-20140048/61
      - Bureau d'étude du public, 1982-1986; 20140048/59-20140048/60
        - Études effectuées par le Bureau d'étude du public, 1982-1984; 20140048/59
          Notes du Bureau d'étude du public (1982-1984).
        - Études commandées par le Bureau d'étude du public, 1983-1986; 20140048/60
          Études IPSOS. - « L'image des radios libres » (27 juin 1983). « La radio le matin de 6h à 9h. Attentes et appréciations des auditeurs » (5 août 1983). « Position de France Inter auprès des auditeurs de la matinée et de l'après-midi » (6 janvier 1984). « France Inter Étude sur la programmation » (8 février 1984). Audience radio dans la région Rhône-Alpes: correspondance (mai 1984). « Les festivaliers » (octobre 1985). « Élections législatives 1986 Bilan des sondages » (1986).
          Études SOFRES. - « Les indices de confiance » (septembre 1982). Élections municipales des 6 et 13 mars 1983: note sur l'opération « estimation » des élections municipales des 6 et 13 mars 1983, correspondance. « Les jeunes aujourd'hui. Qu'est devenue la « bof génération » ? » (10 octobre 1984). « Le renouveau des partis politiques » (janvier 1985). « IFO-SOFRES: le hit-parade des radios » (5 juillet 1985). « La situation politique à Paris à deux mois des élections législatives » (janvier 1986). « L'écoute des stations décentralisées de Radio France dans les grandes agglomérations » (juillet 1986). Enquête « Une nouvelle station de Radio France » (sans date).
          Études CESP. - 2e vague 1984-1985 Audience moyenne par programme en semaine lundi-vendredi. Écoute de la radio d'après le CESP (1983-1985). Étude sur l'audience de Télé-Monte-Carlo du 13 octobre au 19 novembre 1985.
      - Cellule d'Études Prospectives puis Atelier Recherche de Programmes, 1964-1985; 20140048/61
        Documents produits par la Cellule d'Études Prospectives de 1977 à 1981: listes (1981).
        « Stratégie du changement et innovation »: notes de François Billetdoux (conseiller à la Présidence de Radio France) (1981).
        Musée national des Sciences et des Industries Parc de la Villette, travaux du comité thématique Son (Petit théâtre de la communication animale, Hexaphonie et Salle hémisphérique): correspondance, notes (1981-1983).
        Participation de Radio France au Réseau ANTELIM (Association Nationale pour les Télécommunications du Littoral et de la Mer): correspondance, notes (1981-1985).
        Étude INA-Radio France « Le service public de la radiodiffusion sonore à l'horizon 1992 »: étude (juillet 1982), notes de François Billetdoux (1982-1983).
        « Vers l'intégration des techniques de communication. L'avance du Japon »: compte rendu de l'Institut International de Communications (IIC) avec la contribution de François Billetdoux (1982).
        Conférence-débat « Audiovisuel et Prospective » organisé par l'INA: dossier de presse (1982).
        « Éléments pour une politique de théâtre sur Antenne 2 »: rapport de François Billetdoux (1982).
        « Le métier d'auteur. Essai pour une économie de la création »: note de Michèle Vessilier (chargée de recherche au CNRS), note de François Billetdoux (1982).
        « Réflexion à propos de l'information et de la communication »: compte rendu de l'interview de François Billetdoux (1982).
        « Pour un nouveau rôle de l'information à la radio »: note de François Billetdoux (1982).
        Mission d'étude pour un Centre International de la Communication à la Tête de la Défense: rapport, correspondance (1982-1983).
        « Taux d'écoute »: note de François Billetdoux (24 janvier 1983).
        « Technique de pointe »: note de François Billetdoux (24 janvier 1983).
        « Vidéo transmission »: note de François Billetdoux (4 mars 1983).
        « La recherche son »: note de François Billetdoux (4 mars 1983).
        « L'écriture télématique »: note de François Billetdoux (4 mars 1983).
        « Le système et les produits infoguide »: note de François Billetdoux (4 mars 1983).
        « Mesures nouvelles Radiovision »: note de François Billetdoux (1983).
        Projet de relance de Radio Sorbonne en 1983: conventions entre l'Université et l'ORTF (1964-1967), documents de travail (1973, 1983), correspondance (1975, 1983), pré-étude de François Billetdoux (1983).
        Correspondance générale (1982-1983).
        Départ de François Billetdoux: correspondance (1982-1983).
    - Services des programmes, 1974-1986; 20140048/62-20140048/151
      - Direction de l'information, 1975-1986; 20140048/62-20140048/71
        - Fonctionnement de la Direction de l'information, 1980-1986; 20140048/62
          Organisation de la Direction de l'information: organigrammes et listes des membres (1980-1981), communiqué sur le départ de Roland Faure (29 juin 1981), extraits de la Correspondance de la presse (1981-1982), La Radiale n°299 « Réorganisation de l'information à France Inter » (27 août 1981).
          Nomination d'André Chambraud directeur de l'information: coupure de presse (1982).
          Correspondance et notes échangées avec André Chambraud (1982-1984).
          Départ d'André Chambraud et nomination de Jean-Pierre Farkas directeur de l'information le 24 juillet 1984: communiqué de la présidence de Radio France, La Radiale n°532 (23 juillet 1984), coupure de presse, correspondance.
          Correspondance et notes échangées avec Jean-Pierre Farkas (1984-1986).
          « Réflexion sur une réforme de l'audiovisuel dans ses rapports avec l'information » Bernard Valette (responsable de la rubrique politique de France Inter) et Alain Schmit (rédacteur en chef adjoint chef du service politique de FR3) (juin 1981).
          Réflexion menée sur le fonctionnement de la Direction de l'information en 1984: notes adressées à André Chambraud (mai-juillet 1984) et à Jean-Pierre Farkas (juillet 1984).
          Budget 1982 et 1983: notes.
        - Relations avec les hommes politiques, 1983-1986; 20140048/63
          Correspondance.
        - Couverture des élections et temps de paroles, 1979-1986; 20140048/64
          Élections cantonales des 18 et 25 mars 1979: note, coupures de presse.
          Élections présidentielles des 26 avril et 10 mai 1981: notes.
          Élections législatives des 14 et 21 juin 1981: notes.
          Élections cantonales des 14 et 21 mars 1982: notes, correspondance.
          Élections municipales des 6 et 13 mars 1983: notes, correspondance, coupures de presse.
          Élections européennes du 17 juin 1984: correspondance, notes.
          Élections cantonales des 10 et 17 mars 1985: correspondance, notes.
          Élections législatives et régionales du 16 mars 1986: correspondance, notes, coupures de presse.
          Temps de parole: notes (1983, 1985).
        - Envoyés spéciaux, 1975-1986; 20140048/65
          Envoyés spéciaux permanents à l'étranger, dossiers nominatifs: notes, correspondance (1975-1986).
          Envoyés spéciaux permanents en province: note (25 avril 1984).
        - L'information sur France Inter, 1980-1986; 20140048/66-20140048/69
          - Grille des programmes, 1981-1982; 20140048/66
            Rentrée 1981: dossier de presse (septembre 1981).
            Décembre 1982 « Le nouveau France Inter »: La Radiale n°367 « Interview de Monsieur Jean-Noël Jeanneney à propos du « Nouveau France Inter » (8 décembre 1982), dossier de presse « Inter-matin la semaine, La semaine les journaux de 13h et de 19h et les émissions du soir », dossier de presse « Inter-Hebdo le week-end, La semaine les journaux de 13h et de 19h et les émissions du soir », Correspondance de la presse « France Inter: M. Gérard Courchelle rédacteur en chef aura la responsabilité des programmes du matin. La nouvelle grille sera mise en place le lundi 6 décembre » (19 novembre 1982).
          - Émissions, 1975-1986; 20140048/67-20140048/69
            - « Face au Public », 1981-1986; 20140048/67
              Émission diffusée à 19h15 de septembre 1981 à mars 1986: comptes rendus des débats dirigés par Gilbert Denoyan ou Bernard Valette ou Robert Schneider, carton d'invitation pour assister à l'enregistrement de l'émission du 23 septembre 1981, note de Gilbert Denoyan à André Chambraud (26 juin 1984), courriers d'auditeurs reçus à la suite de l'émission du 14 octobre 1985, projets d'articles à paraître dans Le Monde et Libération pour les émissions des 3, 4 et 6 mars 1986.
            - « Libre expression », 1975-1982; 20140048/68
              Émission diffusée de 1975 à 1982: notes, correspondance (1975-1982).
            - Autres émissions, 1981-1986; 20140048/69
              « Les chroniques » en juillet-août 1981: note de la direction de l'information (1981).
              « Expression directe »: notes, correspondance (1982-1983).
              « Chroniques » de 8h40 de Joseph Paletou: textes des émissions (1986). Autres émissions: courriers d'auditeurs, correspondance (1983-1985).
        - Gestion du personnel, 1978-1986; 20140048/70
          Dossiers nominatifs: notes, coupures de presse, correspondance.
          Bertin Patrice (journal de 19h-19h20) (1986).
          Bonnemain François (directeur des services de l'information) et Valance Georges (rédacteur en chef délégué du Président pour l'actualité) (1981-1982).
          Chambraud André (directeur de l'information) (1983).
          Coulomb Jean-François (responsable des journaux de 6h et 9h) (1985).
          Lemas André (secrétaire général de l'Information) (1981-1982).
          Mignon Paul-Louis (chef du Service Arts, Lettres, Spectacles) (1978-1986).
        - Service Arts, Lettres, Spectacles, 1975-1986; 20140048/71
          Candidatures au poste de chef du Service Arts, Lettres, Spectacles: lettres de motivations, fiches individuelles (1986).
          Prix du Livre Inter de 1975 à 1986: règlements, listes des livres sélectionnés, listes des membres du jury, discours, communiqués de presse, dossiers de presse, notes, correspondance.
          Film Inter: note (sans date).
      - Direction de France Inter, 1978-1986; 20140048/72-20140048/77
        - Fonctionnement de la direction, 1982-1986; 20140048/72
          Réunions de direction: comptes rendus du 15 novembre 1982 au 29 août 1983.
          Courriers d'auditeurs (1985-1986).
        - Direction des programmes, 1982-1986; 20140048/73-20140048/76
          - Fonctionnement de la direction des programmes, 1982-1986; 20140048/73
            Correspondance et notes échangées avec Jean Garretto (directeur des programmes) (1983-1986).
            Correspondance et notes échangées avec Jean Chouquet (délégué aux programmes) (1982-1986).
            Organigrammes de la direction des programmes (sans date).
          - Programmes, 1982-1986; 20140048/74
            Rentrée 1982: note « Inter: comment recréer une dynamique ? » (25 septembre 1982).
            Publicité diffusée sur France Inter: note de Danièle Nizieux (9 décembre 1982).
            Été 1983: dossier de presse, correspondance, courriers d'auditeurs.
            Mise en place de la « réforme Jean Garretto » à la rentrée 1983, préparation de la réforme de France Inter menée par Jean Garretto: notes, correspondance (octobre 1982-septembre 1983); présentation de la réforme: communiqué du Service presse Présidence (27 mai 1983), dépêches AFP (27 mai 1983), La Radiale n°406 (31 mai 1983); réunions avec la presse fin août 1983: note « La presse et la diffusion des programmes de rentrée 83 » à l'attention de Jean Garretto (20 juillet 1983), note « Les réunions de presse fin août » à l'attention de Jean Garretto (9 août 1983), extraits du dossier de presse, liste des journalistes invités à la conférence de presse du 25 août 1983, note manuscrite, dossier de presse, organigramme (1983); études sur la mise en place des nouveaux programmes de France Inter: propositions BVA, IPSOS, SOFRES, CEO (septembre 1983).
            Janvier 1984: dossier de presse (1984).
            Rentrée 1984: dossier de presse (1984).
            Rentrée 1985: dossier de presse (1985).
            Rentrée 1986: dossier de presse (1986).
          - Émissions, 1982-1986; 20140048/75
            Tranche 6h-9h: note « Projet de maquette pour le 6/9 France Inter, la radio des matins calmes » (1982).
            Tranche 6h-8h45 animé par Philippe Caloni: note de Jean-Noël Jeanneney (1983).
            « Multiplex de football »: coupures de presse, correspondance, courriers d'auditeur (1983).
            « Les mille et un jours » de Pierre Billard: communiqué de presse (1983), correspondance (1985-1986), catalogue des émissions de 1983 à 1985.
            « Inter matin »: dépêche AFP (septembre 1984).
            « Le Jeu des mille francs »: correspondance (1984-1985).
            « Boulevard de l'étrange » de Jean-Yves Casgha: correspondance (1984-1985).
            « Vécu »: note « Projet: Vécu nouvelle formule » (7 février 1985).
            « Sept Vérités », émission du 18 mai 1985: lettre de Philippe Caloni à Jean-Noël Jeanneney (1985).
            « Inter Danse », réduction du temps d'enregistrement de l'émission: correspondance (1986).
            « L'Oreille en coin », émission du 15 juin 1986 invité Valéry Giscard d'Estaing: annonce à paraître dans Le Monde, Libération et Le Figaro.
            « Une voiture dans la ville »: note de présentation (sans date)
            Programmation musicale: note sur la programmation la semaine du 8 au 12 octobre 1984, note sur la programmation la semaine du 7 au 11 janvier 1985.
          - Opérations exceptionnelles, 1982-1986; 20140048/76
            1982. - Saison sportive 1982: dossier de presse. Festival international du film à Cannes du 14 au 28 mai 1982: dossier de presse. Le tour d'automne de France Inter: dossier de presse (1982). Le Père Noël Inter, opération France Inter et France Rail à la gare Saint-Lazare du 16 décembre 1982 au 4 janvier 1983: communiqué de presse.
            1983. - Procédure d'organisation des opérations extérieures et exceptionnelles: notes de procédure, calendrier des opérations extérieures (1983), liste des manifestations France Inter 1er semestre. Tournée internationale du film « Napoléon » d'Abel Gance: note (janvier 1983). Tournée de printemps de France Inter: devis, calendrier (1983). Salon de la musique, 10-17 avril 1983: note (1983). La saga du Grand Nord, 16-23 avril 1983: notes, devis, budget, dossier de presse (1983). Bicentenaire de la première montgolfière à Annonay, 1er-5 juin 1983: communiqué de presse (1983). Tropica Ryhmes, 18-19 juin 1983: communiqué de presse (1983). Fête de la musique, 21 juin 1983: propositions, communiqués de presse de France Inter et de France Culture (1983). Couverture du Tour de France 1983: correspondance (1983), notes (1983), devis (1983), projet de convention entre Radio France et la Société du Tour de France (1983), convention de 1975. « Pour ceux qui ont des étoiles plein les yeux » du 19 décembre au 31 décembre 1983: dossier de presse. « Les Petit papiers de Noël 1983 »: correspondance échangée avec Serge Moati (directeur général de France Régions 3).
            1984. - Journée du 1er mai 1984: programme (1984). Radio France sur France Inter été 1984: dossier de presse (1984). Noël sur France Inter (1984). Réflexion sur l'organisation d'un festival du fait divers: note de Éric Yung, notice biographique de Éric Yung (1984).
            1985. - « Science Frontières, le 2e festival de l'impossible », Puy-Saint-Vincent 21-24 janvier 1985: dossier de presse (1985). Jeu « Mémoire pour les temps futurs » pendant le Salon du Bourget du 30 mai au 9 juin 1985: projet de règlement. Les Francofolies de la Rochelle du 10 au 14 juillet 1985: dossier de presse. « Objectif terre ! » Exposition, animations, débats publics sur les sciences de la terre, Hall de la Maison de la Radio France, 23 septembre-9 octobre 1985: dossier de presse, notes, correspondance. Campagne des élections législatives 1986, débat entre Laurent Fabius et Jacques Chirac le 27 octobre 1985: programme, affiche publicitaire pour Le Monde.
            1986. - « France Inter et le 10e anniversaire du premier vol commercial du Concorde 21 janvier 1986 »: dossier de presse. « Science Frontières, le 2e festival de l'impossible », Puy-Saint-Vincent 28-31 janvier 1986: dossier de presse (1986). Deux ULM pour le Pôle Nord: revue de presse (1986). La Route du Rhum 86: dossier de presse (1986). Campagne de piano d'Inter, petit-déjeuner de présentation le 10 octobre 1986: liste des invités.
        - Gestion du personnel (directeur, journalistes et producteurs), 1978-1986; 20140048/77
          Dossiers nominatifs: correspondance, notes
          Ades Didier (rédacteur en chef adjoint à France Inter responsable d'Inter-Hebdo-Magazine) (1982).
          Amouroux Henri (producteur) (1982).
          Artur José (animateur) (1978-1984).
          Aschero Jean-Charles (producteur et réalisateur) (1986).
          Bichebois Michel (1984).
          Bonaldi Jérôme (Inter Matin) (1983).
          Bouteiller Pierre (1982-1985).
          Chancel Jacques (producteur) (1985).
          Crépin Marc (envoyé spécial de France Inter à Marseille) (1983).
          Denoyan Gilbert (rédacteur en chef) (1981).
          Farkas Jean-Pierre (directeur de France Inter) (1981-1982).
          Fontaine Jean (producteur) (1982-1984).
          Foulquier Jean-Louis (producteur) (1986).
          Galbeau Patrice (producteur) (1982).
          Garibal Michel (1985).
          Gaujour Françoise (1985).
          Joannes Alain (1986).
          Klein Gérard (producteur) (1983-1984).
          Kubnick Henri (producteur) (1983).
          La Gorce Paul-Marie (de) (chef du service diplomatique) (1985).
          Loiseau Yves (1984-1986).
          Mauriat Jean-Jacques (journaliste) (1984).
          Martichoux Élisabeth (journaliste) (1986).
          Mazaud Claude (rédacteur en chef) (1983).
          Mugnier-Pollet Claire (Service de presse) (1983).
          Ouzina Robert (journaliste) (1984).
          Pinto Ralph (journaliste) (1984).
          Sablier Édouard (conseiller diplomatique) (1981).
          Schneider Robert (rédacteur en chef de France Inter) (1986).
          Vendroux Jacques (journaliste sportif) (1985).
          Wiehn Pierre (directeur de France Inter) (1981).
          Note « Collaborateurs réguliers de la station rémunérés au cachet » (19 avril 1983).
      - Direction de France Culture, 1974-1986; 20140048/78-20140048/81
        - Fonctionnement de la direction, 1982-1986; 20140048/78
          Correspondance et notes échangées avec Yves Jaigu (directeur de France Culture) (1982-1984).
          Correspondance et notes échangées avec Jean-Marie Borzeix (directeur de France Culture) (1984-1986).
          Correspondance échangée avec les producteurs (1982-1986).
          Lettre de producteurs à Jean-Noël Jeanneney (juillet 1986).
          Budget 1984: note manuscrite (14 novembre 1983), note des Services financiers « Budgets programmes cultures 1984 » (8 décembre 1983), note manuscrite de Jean-Noël Jeanneney (8 décembre 1983), note « France Culture mesures d'économie pour 1984 ».
        - Émissions, colloques, concours et équipements, 1976-1986; 20140048/79
          Grille des programmes (janvier 1986).
          Émissions. - « Dialogues »: script du dialogue entre John Mackintosh et Jean-Noël Jeanneney (1977), lettre de Jean-Noël Jeanneney à Roger Pillaudin (1982), communiqué sur le « 500e Dialogue » de France Culture (1983). « Matinales »: rapport « Le public des Matinales de France Culture décembre 1980-juillet 1981 » (1981). « Les Inconnus de l'histoire »: revue de presse faite par Jean Montalbetti (1981-1982). « Atelier de création radiophonique »: La Radiale n°359 « L'atelier de création radiophonique de France Culture reçoit le Prix Ondas 1982 dans la catégorie radio » (9 novembre 1982). Émissions de France Culture: correspondance, communiqués, courriers d'auditeurs (1982-1983). Émissions d'Alain Veinstein: notes (1984-1985). Journal de France Culture: notes, correspondance (1983-1986). « Lettre de famille »: copies de scripts (sans date). Publication d'émissions de France Culture: note (sans date).
          Concours « Chasseurs de son »: correspondance, règlement du concours, procès-verbal des travaux du jury (1978-1985).
          Colloque de Tsukuba (Japon), préparation: correspondance et notes d'Yves Jaigu, note de Michel Cazenave, liste des participants (1982-1983).
          Centenaire de Victor Hugo sur France Culture: dossier de presse (1985).
          « Projet d'annonce presse France Culture »: rapport d'étude du Bureau Videopost (1986).
          Équipements: La Radiale n° 531 « Nouveau car technique destiné à France Culture » (17 juillet 1984), note de la Direction de France Culture « France Culture et le satellite » (4 décembre 1985).
        - Réforme de France Culture en 1984, 1984-1985; 20140048/80
          Réunion du 17 janvier 1984: compte rendu.
          Réunion du 1er février 1984: compte rendu.
          Réunion « production » du 2 février 1984: notes, correspondance.
          Note sur France Culture (mi-février 1984).
          Réunion du 15 février 1984: ordre du jour, compte rendu.
          Note d'Yves Jaigu (directeur de France Culture) à Jean-Noël Jeanneney (21 février 1984).
          Note de Guy Suares (comité de lecture de France Culture) « Pour une nouvelle stratégie et un redéploiement de France Culture » (24 février 1984).
          Réunion du 29 février 1984: compte rendu.
          Conférence de presse du 20 mars 1984: La Radiale n°486 « Conférence de presse du Président-directeur général de Radio France » (21 mars 1984), lettre de Jean-Noël Jeanneney (23 mars 1984).
          Mission d'Alain Veinstein, de Claude Dupond et d'Olivier Germain-Thomas. - Nomination: La Radiale n°487 « Consultations à France Culture » (26 mars 1984). Interviews et entretiens menés: note « Interview de Michel Abgrall » (30 mars 1984), note « Interview de Guy Erisman sous-directeur de la musique à la direction des Orchestres » (30 mars 1984), note « Marc Riglet » (30 mars 1984), note « Entretien avec Michel Antonioz » (2 avril 1984), note « Entretien avec Jean Montalbetti Producteur » (2 avril 1984), note « Entretien avec Monique Veaute productrice à France Musique » (3 avril 1984), note « Entretien avec Jacques Duchateau producteur » (6 avril 1984), note « Entretien avec Claude Mettra producteur à France Culture » (6 avril 1984), note « Entretien avec Eric Dietlin producteur et journaliste » (6 avril 1984). Note d'Olivier Germain-Thomas « Note de conjoncture sur la réforme de France Culture » (9 mai 1984). Note de la Commission des programmes de la Haute autorité de la communication audiovisuelle « Synthèse de l'entretien avec Claude Dupont, Olivier Germain-Thomas et Alain Veinstein sur la grille de France Culture » (9 mai 1984). Note d'Olivier Germain-Thomas « Quelques idées sur le programme de France Culture » (mars 1984) et lettre à Jean-Noël Jeanneney (30 mai 1984). Claude Dupont « Mémoire pour servir à l'évolution de France Culture » (mai 1984).
          Nouvelle grille le 9 avril 1984: « Radio France. Ta culture fout le camp » Télérama (4 avril 1984), dépêche AFP « Réaménagement de la grille de France Culture le 9 avril » (30 mars 1984), note « France Culture. Les points forts de la grille du 9 avril », note de Michel Cazenave « France Culture réflexions sur la chaîne » (10 avril 2004).
          Note de Guy Suares à l'attention de Jean-Marie Borzeix (directeur de France Culture) (14 mai 1984).